臺灣臺中地方法院民事判決  
111年度中簡字第3386號
原      告  安泰商業銀行股份有限公司


法定代理人  丁予康  

訴訟代理人  劉威彥  
            李憲文  
被      告  羅素惠  

上列當事人間請求給付簽帳卡消費款事件，於民國111年11月24
日言詞辯論終結，本院判決如下：
    主      文
被告應給付原告新臺幣壹拾貳萬壹仟伍佰玖拾陸元，及其中新臺
幣壹拾壹萬陸仟肆佰零柒元自民國一百一十一年五月十七日起至
清償日止，按週年利率百分之十五計算之利息。
訴訟費用新臺幣壹仟參佰參拾元由被告負擔。
本判決得假執行。
    事實及理由
一、原告起訴主張：被告於民國89年4月27日向原告申請信用卡
    使用，依約被告得於特約商店記帳消費，但應付帳款應於當
    期繳款截止日前向原告清償或以循環信用方式繳付最低應繳
    金額，逾期應自各筆記帳入帳日起按年息百分之15計算利息
    ，並按約定條款計收延滯金，被告於111年1月15日下午3：2
    7：52、3：28：45、3：32：02於特約商店完成網路刷卡消
    費，交易金額分別為新台幣（下同）49,400元、19,000元、
    48,207元，合計為111,607元，由於該3筆消費帳款屬「3DS-
    OTP認證交易模式」之網路交易，亦即持卡人將卡片資料輸
    入網站後，發卡銀行會發送一組3DS_OTP密碼簡訊到持卡人
    手機，持卡人需將此密碼輸入該網站，經驗證無誤後始能完
    成交易，上開簡訊除提供交易密碼外，同時提醒持卡人目前
    正在進行「網路交易金額，密碼勿提供他人」等明確字句，
    消費當時被告之系爭信用卡並未遺失，原告發送3DS-OTP認
    證交易碼至被告手機，可以證明此3筆網路消費交易確係被
    告所為。惟被告迄今未依約繳納最低應繳消費款本金116,40
    7元，及自111年2月17日起至111年5月16日止按年息百分之1
    5計算之利息，並依延滯月數計收違約金，共計121,596元，
    爰依信用卡使用契約之法律關係，提起本件訴訟等語。並聲
    明：如主文第1項所示。
二、被告則以：伊係依原告銀行行員之指示操作退刷，伊照行員
    指示提供簡訊號碼，事後覺得被詐欺而去報警，警方已找 
    到詐欺之犯嫌等語，資為抗辯。並聲明：原告之訴駁回。
三、得心證之理由：
  ㈠原告主張之上揭事實，業據提出信用卡申請書、約定條款及
    欠繳明細清單為證，被告固不否認系爭信用卡為其本人使用
    ，雖以其係依原告銀行行員之指示操作退刷及提供簡訊云云
    置辯，惟被告既未能舉證證明係原告之行員指示被告操作退
    刷，衡情縱使辦理退刷，亦應係由與被告交易之商店指示 
    退刷，與原告銀行無關，被告所辯，自無可採。況被告如係
    遭他人詐欺而交付簡訊密碼，亦屬可歸責於被告，依系爭信
    用卡約定條款第17條第3項第2款約定，被告不得以此為拒繳
    應付帳款之抗辯。
　㈡從而，原告依據信用卡使用契約之法律關係，請求被告給付1
    21,596元，及其中116,407元自111年5月17日起至清償日止
    ，按週年利率百分之15計算之利息，自屬有據，應予准許。
四、本件係依民事訴訟法第427條第1項規定適用簡易訴訟程序，
    所為被告敗訴判決，應適用民事訴訟法第389條第1項第3款
    之規定，依職權宣告假執行。　
五、訴訟費用負擔之依據：民事訴訟法第78條。　　
中　　華　　民　　國　　111 　年　　12　　月　　8 　　日
                      臺灣臺中地方法院臺中簡易庭
                                  法　官　吳蕙玟
以上正本係照原本作成。
如不服本判決，應於送達後20日內，向本院提出上訴狀並表明上
訴理由，如於本判決宣示後送達前提起上訴者，應於判決送達後
20日內補提上訴理由書（須附繕本）。如委任律師提起上訴者，
應一併繳納上訴審裁判費。
中　　華　　民　　國　　111 　年　　12　　月　　8 　　日
                                  書記官　楊思賢